【裁判字號】    90,南簡上,37
【裁判日期】    900704
【裁判案由】    竊盜
【裁判全文】
臺灣臺南地方法院刑事判決                          九十年度南簡上字第三七號
    上  訴  人  甲○○
    即  被  告
    選任辯護人  許永明律師
右上訴人因竊盜案件，不服本院臺南簡易庭九十年度南簡字第八八號中華民國九十年
三月二日第一審判決（聲請簡易判決處刑書案號：臺灣臺南地方法院檢察署檢察官九
十年度偵字第一三四二號），提起上訴，本院管轄之第二審合議庭判決如左：
    主  文
上訴駁回。
    事  實
一、甲○○於民國九十年一月十六日下午四時四十分許，行經台南市○區○○路五十
    六巷三十二號乙○○宅前時，因見乙○○所有停放在騎樓下之腳踏車並未上鎖，
    且於觀察周遭數分鐘後，認有機可趁，遂基於不法所有之意圖，著手竊取該腳踏
    車，迨其將腳踏車置入自己實力支配之下，並已朝馬路方向離去時，為早已察覺
    異狀之乙○○適時出面攔阻並報警而當場查獲。
二、案經台南市警察局第一分局報告臺灣臺南地方法院檢察署檢察官聲請以簡易判決
    處刑。
    理  由
一、訊之被告甲○○矢口否認有何竊盜之犯行，辯稱：伊原以修理腳踏車為業，因見
    該腳踏車已相當老舊，以為是其以前曾修理過的腳踏車，擬想試騎看看，測試其
    修理腳踏車的功夫是否可以耐久，並於修理完畢後即歸還物主，伊並無任何不法
    所有之意圖云云。惟查，右揭犯罪事實業據被害人乙○○到場指訴綦詳，並有贓
    物認領保管單乙紙附卷可稽；被告自稱原以修理腳踏車為業，惟腳踏車修理業原
    以對方承諾支付價金、自己始提供修理腳踏車之勞務給付，並無對素昧平生之人
    主動提供免費修理服務之理；且被告既知腳踏車屬他人所有，自己並無強制修理
    他人腳踏車之權，何以於被害人宅前觀望數分鐘，未詢問物主之意見，即動手牽
    走他人之腳踏車？其既於客觀情形下能取得被害人是否同意之意思表示，且無不
    能問明的情事，而故意不問明，自不能主張所為僅在試騎，此為合法借用與非法
    竊取之界線，被告既未問明物主意思於先，逕行取他人之物於後，自不能於為人
    查獲後再以意在借用置辯，是其所辯並無不法所有之意圖云云，並無足採。被告
    另提出富強醫院及台灣基督長老教會新樓醫院診斷證明書各乙紙，惟依前開富強
    醫院之診斷證明書，僅能證明被告於行為前受有「頭部外傷合併腦震盪」之傷害
    ，臺灣基督長老教會新樓醫院之診斷證明書，亦僅記載被告於行為後，有持續頭
    痛、反應力減退及腦萎縮之症狀，皆不足以認定被告行為當時有知覺理會作用顯
    較一般人減退之精神耗弱情狀之證明。被告所辯難以採憑，事證明確，被告犯行
    堪以認定。
二、核被告所為，係犯刑法第三百二十條第一項之竊盜既遂罪。原審引用刑事訴訟法
    第四百四十九條第一項前段、第四百五十四條第二項、刑法第第三百二十條第一
    項、法第四十二條第二項、第七十四條第一款、罰金罰鍰提高標準條例第一條前
    段及第二條之規定，量處被告罰金三千元，並諭知易服勞役之折算標準及為緩刑
    之宣告，其認事用法均無違誤，量刑亦屬妥適，被告提起上訴，所辯各節均無可
    採，為無理由，應予駁回。
據上論斷，應依刑事訴訟法第四百五十五條之一第三項、第三百六十八條，判決如主
文。
本案經檢察官葉耿旭到庭執行職務。
中      華      民      國      九十      年      七      月      四    日
                              臺灣臺南地方法院刑事第五庭
                                  審判長法  官  簡慧娟
                                        法  官  謝瑞龍
                                        法  官  陳振謙
右正本證明與原本無異。
本件不得上訴。
                                        書記官  何小玉
中      華      民      國      九十      年      七      月      四    日
附錄本案論罪科刑法條全文：
刑法第三百二十條
意圖為自己或第三人不法之所有，而竊取他人之動產者，為竊盜罪，處五年以下有期
徒刑、拘役或五百元以下罰金。


司法院資訊處製作；財團法人民間司法改革基金會備份。
